# 收到退回的l购买土地履约保证金，现金流量表如何列示？

提问人：destinlee 时间：2015-11-20 10:56:25
收到退回的购买土地履约保证金，现金流量表如何列示？一种方案是因为在支付土地履约保证金时计入了投资活动流出，收到时退回款时，以负数在投资活动流出列式。如果在同一年内正好抵销，如果跨年则会出现投资活动流出负数。第二种是计入投资活动流入。
个人意见，是第二种比较恰当些。希望专家指点。

回答人：chenyiwei
这种情况不属于《企业会计准则第 31 号——现金流量表》第五条规定的可以按净额列报现金流量的任何一种情形，因此应作为一项投资活动现金流入列报。